---
title: "House Pricing Regression Analysis"
author: "Aris"
date: '2022-03-04'
output: html_document
---

```{r setup, include=FALSE}
knitr::opts_chunk$set(echo = TRUE)
```

```{r}
library(caret)
library(performance)
library(GGally)
library(car)
library(scales)
library(lmtest)
```

#Load Dataset

```{r}
price <- read_csv("HousePrices_HalfMil.csv")
```

#EDA

```{r}
glimpse(price)
```

```{r}
colSums(is.na(price))
```
```{r}
price <- price %>% 
  
  mutate_at(vars(`White Marble`, `Black Marble`, `Indian Marble`, Floors, City, Electric, Fiber, `Glass Doors`, `Swiming Pool`, Garage, Solar), as.factor)
  
  
```






```{r}
ggcorr(price, label = TRUE, label_size = 2.9, hjust = 1, layout.exp = 2)
```
Floors, Fiber dan White Marble memiliki korelasi paling tinggi positif secara berurutan sementara Indian Marble memiliki korelasi negatif.

Solar dan Garden tidak memiliki korelasi, namun karena dinilai cukup penting akan tetap digunakan dalam analisis.


```{r}
price_scale <- scale(price)
boxplot(price_scale)
```
Data relatif tidak memiliki outlier yang banyak, sehingga disimpulkan berdistribusi normal.

#Model Regresi Linear

Dibuat dulu data train dan data test
```{r}
set.seed(100)
samplesize <- round(0.8 * nrow(price), 0)
index <- sample(seq_len(nrow(price)), size = samplesize)

data_train <- price[index, ]
data_test <- price[-index, ]
```



```{r}
model_all <- lm(Prices~., data = price)
model_none <- lm(Prices~1, data = price)
summary(model_all)
summary(model_none)
```

```{r}
stepback_model <- step(model_all, direction = 'backward')
```

```{r}
forstep_model <- step(model_none, direction = 'forward', scope = list(lower = model_none, upper = model_all))
```


Check summary kedua model diatas
```{r}
summary(stepback_model)
summary(forstep_model)
```

Uji Multicolinearity
```{r}
vif(stepback_model)

```
Normality check
```{r}
check_collinearity(stepback_model)
check_heteroscedasticity(stepback_model)
check_normality(stepback_model)
```

```{r}
check_collinearity(forstep_model)
check_heteroscedasticity(forstep_model)
check_normality(forstep_model)
```

Linearity test

```{r}
cor.test(price$Prices, price$Garage)
cor.test(price$Prices, price$FirePlace)
cor.test(price$Prices, price$Baths)
cor.test(price$Prices, price$White.Marble)
cor.test(price$Prices, price$Black.Marble)
cor.test(price$Prices, price$Indian.Marble)
cor.test(price$Prices, price$Floors)
cor.test(price$Prices, price$City)
cor.test(price$Prices, price$Solar)
cor.test(price$Prices, price$Electric)
cor.test(price$Prices, price$Fiber)
cor.test(price$Prices, price$Glass.Doors)
cor.test(price$Prices, price$Swiming.Pool)
cor.test(price$Prices, price$Garden)
cor.test(price$Prices, price$Area)
```








